臺灣嘉義地方法院刑事裁定　　　　　　 100年度撤緩字第24號
聲　請　人　臺灣嘉義地方法院檢察署檢察官
受　刑　人　蔡清祥
上列被告因家庭暴力之傷害案件，經檢察官聲請撤銷緩刑（99
年度執保字第139號），本院裁定如下：
    主  文
蔡清祥之緩刑宣告撤銷。
    理  由
一、聲請意旨略以：受刑人蔡清祥因家庭暴力之傷害案件，經本
    院以99年度簡上字第123號判決（偵查案號：臺灣嘉義地方
    法院檢察署99年度偵字第2186號），判處拘役50日，緩刑2
    年，緩刑期內付保護管束，於民國99年8月20日確定在案。
    惟受刑人於緩刑期內，故意犯違反家庭暴力防治法案件，經
    本院於99年12月30日以99年度簡上字第186號判決，判處拘
    役40日，緩刑3年，緩刑期內付保護管束，於99年12月30日
    確定。受刑人不知悔改，再犯之罪質相同，法治觀念淡薄，
    缺乏悛悔遷善之情，足認原宣告之緩刑難收其預期效果而有
    刑法第75條之1第1項第2款所定之撤銷緩刑宣告之原因，爰
    依刑事訴訟法第476條規定聲請撤銷等語。
二、按受緩刑之宣告，於緩刑期內因故意犯他罪，而在緩刑期內
    受6月以下有期徒刑、拘役或罰金之宣告確定者。足認原宣
    告之緩刑難收其預期效果，而有執行刑罰之必要者，得撤銷
    其宣告，刑法第75條之1第1項第2款定有明文。而緩刑宣告
    是否得撤銷，除須符合刑法第75條之1第1項各款之要件外，
    本條並採裁量撤銷主義，賦予法院撤銷與否之權限，特於第
    1項規定實質要件為「足認原宣告之緩刑難收其預期效果，
    而有執行刑罰之必要」，供作審認之標準。亦即於上揭「得
    」撤銷緩刑之情形，法官應依職權本於合目的性之裁量，妥
    適審酌被告所犯前後數罪間，關於法益侵害之性質、再犯之
    原因、違反法規範之情節是否重大、被告主觀犯意所顯現之
    惡性及其反社會性等情，是否已使前案原為促使惡性輕微之
    被告或偶發犯、初犯改過自新而宣告之緩刑，難收其預期效
    果，而有執行刑罰之必要。
三、經查：
  (一)受刑人蔡清祥因家庭暴力之傷害案件，經本院以99年度簡上
    字第123號判決（偵查案號：臺灣嘉義地方法院檢察署99年
    度偵字第2186號，原審案號：本院99年度朴簡字第141號）
    ，判處拘役50日，緩刑2年，緩刑期內付保護管束，並於緩
    刑保護管束期間內，禁止對被害人即受刑人之配偶陳素清實
    施家庭暴力，以及禁止對被害人為騷擾、接觸或其他非必要
    之聯絡行為，於99年8月20日確定在案。受刑人於緩刑期內
    ，再因違反家庭暴力防治法案件，經本院於99年12月30日以
    99年度簡上字第186號判決，判處拘役40日，緩刑3年，緩刑
    期內付保護管束，已於99年12月30日確定等情，有上開判決
    書及臺灣高等法院被告前案紀錄表各1份在卷可稽。受刑人
    受緩刑宣告後，於緩刑期內因故意犯他罪，而在緩刑期內受
    拘役之宣告確定，可堪認定。
  (二)受刑人於99年2月25日上午6時40分許，在嘉義縣布袋鎮新民
    里新塭233號住處內，因細故與其配偶陳素清發生爭執，竟
    基於傷害犯意，持被害人所有、桶裝衣物殺菌漂白劑（4000
    毫升裝；重約2公斤）丟擊被害人，致被害人受有後枕部血
    腫之傷害，固經本院以99年度簡上字第123號判決，判處拘
    役50日，緩刑2年，緩刑期內付保護管束，並於緩刑保護管
    束期間內，禁止對被害人實施家庭暴力，以及禁止對被害人
    為騷擾、接觸或其他非必要之聯絡行為，於99年8月20日確
    定，本院審理該案時，因認被害人已不再追究，且其等間婚
    姻關係仍存續中，爰予緩刑宣告，無非預期受刑人經此偵審
    教訓後，應知所警惕，而無再犯之虞，有該案判決書在卷可
    稽。惟受刑人於前揭案件判決在99年8月20日宣示，且於99
    年8月22日知悉其因對被害人實施家庭暴力行為，經本院以
    99年度家護字第419號核發民事通常保護令，裁定受刑人不
    得對被害人實施家庭暴力，不得對被害人為騷擾之聯絡行為
    等保護令內容後，詎其於該案緩刑判決確定後，方歷10日之
    短暫時間，仍在緩刑期間內，即再於99年8月30日下午9時20
    分許，以手敲打房門，並吼叫「妳娘雞巴」，以此方式對被
    害人實施家庭暴力行為並騷擾被害人，而違反前揭本院核發
    之民事通常保護令，復經本院於99年12月30日以99年度簡上
    字第186號判決，判處拘役40日，緩刑3年，緩刑期內付保護
    管束，並於緩刑保護管束期間內，禁止對被害人實施家庭暴
    力，以及禁止對被害人為騷擾等情，亦有前開判決書在卷可
    佐。參諸受刑人前後2案所為，其違犯家庭暴力防治法，均
    係對於同一被害人犯家庭暴力案件；又受刑人前因違反家庭
    暴力之傷害案件，經判處拘役50日，緩刑2年，方於99年8月
    20日宣示判決而確定，緩刑期間自判決確定日起算，竟於前
    案甫宣告緩刑之第10日後，即再度違犯家庭暴力案件，後案
    中本院固審酌受刑人與被害人達成和解等情，仍予以宣告緩
    刑，然受刑人所犯前後2罪，非僅均為對於其配偶違反保護
    令案件，況受刑人於前案宣告緩刑後，本當思己係於保護管
    束狀態，遠避糾紛，尚有不及，其後案犯罪時間竟仍密接於
    前案確定日後第10日，顯見其漠視法院所核發之保護令裁定
    ，守法意識薄弱，自身反省能力不足，確未能藉由前開緩刑
    宣告以達自我警惕之效果，原宣告之緩刑難收其預期效果，
    而有執行刑罰之必要。
  (三)綜上所述，聲請人聲請撤銷受刑人前揭緩刑之宣告，核與刑
    法第75條之1第1項第2款規定相符，應予准許。
四、依刑事訴訟法第476條，刑法第75條之1第1項第2款，裁定如
    主文。
中    華    民    國   100    年    3     月    31    日
                  刑事第一庭    法  官  呂美玲
上列正本證明與原本無異。
如不服本裁定，應於裁定送達後5日內向本院提出抗告狀（應附
繕本）。
中    華    民    國   100    年    3     月    31    日
                                書記官  洪敏芳